# 模拟数据是否调账

提问人：xflcpa123 时间：2015-12-16 17:01:57
请教陈版及各位老师：
同一控制下重大资产上市重组业务，B公司是 2015 年 8 月由A公司存续分立形式成立的，A公司为B公司提供劳务，A公司股东 9 月份将A公司注入到B中，A公司需编制两年一期模拟报表，结果模拟出来了以前年度其他应收款-B公司 500 万元。由于不能占用上市公司资金，券商要求将此款项记入A公司账内并还款。请问：重组委若问及此款项，能解释的通就行，还是必须将此款项记账在A公司，并且需B公司还款。个人认为不应该记账，此模拟报表不是法人口径的报表，早期B公司根本不存在，所以不应该有欠款。谢谢！

回答人：chenyiwei
你的理解有一定的合理性，即基于特定编制基础、针对用途的财务报表不能作为调整法定帐册中会计记录的依据。